【裁判字號】    89,上易,231
【裁判日期】    890308
【裁判案由】    違反商標法
【裁判全文】
臺灣高等法院臺南分院刑事判決              八十九年度上易字第二三一號    Ｇ
      上  訴  人
      即  被  告  甲  ○  ○
      選任辯護人  陳  正  芳
右上訴人因違反商標法案件，不服臺灣臺南地方法院八十八年度易字第三二七六號中
華民國八十八年十二月二十一日第一審判決（起訴案號：臺灣臺南地方法院檢察署八
十八年度偵字第一０九四七號、八十八年度偵字第一三二二九號），提起上訴，本院
判決如左：
      主      文
原判決撤銷。
甲○○共同連續意圖欺騙他人，於同一商品使用相同於他人註冊商標之圖樣，累犯，
處有期徒刑壹年肆月。
扣案之如附表所示之物及組裝工具壹組均沒收。
      事      實
一、甲○○曾因仿製瑞士商瑞士勞力士錶廠（以下簡稱勞力士廠）之「ＲＯＬＥＸ」
    商標之手錶，分別經原審法院於七十八年三月二十七日判處拘役五十九日及本院
    於八十八年三月二十四日判處有期徒刑六月併科罰金新台幣（以下同）二十萬元
    ，並各於民國七十八年九月八日及八十八年五月十八日執行完畢，竟不思悔改，
    復意圖欺騙他人，自民國八十八年五月底起，明知勞力士廠、瑞士商亞米茄股份
    有限公司（以下簡稱亞米茄公司）、瑞士商雷達鐘錶有限公司（以下簡稱雷達公
    司）、瑞士商達格豪雅公司（以下簡稱達格豪雅公司）、美商佳得公司（以下簡
    稱佳得公司）、瑞士商百年靈公司（以下簡稱百年靈公司）、義大利商固喜歐固
    喜公司（以下簡稱固喜歐固喜公司）等公司，均有向前經濟部中央標準局申請註
    冊，並經核准取得商標專用權，且各該公司之商標均享有國際高知名度，竟基於
    共同之概括犯意聯絡，在台南縣佳里鎮鎮山里鎮山一三七之二五號，連續接受新
    加坡陳姓成年男子及香港彭姓成年男子之委託，將仿冒之上開公司手錶零、組件
    ，組裝為成品及半成品，使用該等公司之商標於同一商品製成勞力士錶（勞力士
    廠）、亞米茄錶（亞米茄公司）、雷達錶（雷達公司）、豪雅錶（達格豪雅公司
    ）、卡迪亞錶（佳得公司）、百年齡錶（百年靈公司）、固喜錶（固喜歐固喜公
    司），其代價為組裝一只成品工資為一百二十元、半成品為七十元，再交由該二
    名男子販賣圖利。嗣經法務部調查局台南市調查站於八十八年八月十八日十三時
    許，在前揭地點搜獲如附表所示之仿冒手錶成品、半成品、零組件及甲○○所有
    組裝錶工具一組扣案。
二、案經勞力士廠告訴及法務部調查局臺南市調查站移送臺灣臺南地方法院檢察署檢
    察官偵查起訴。
      理      由
一、訊據上訴人即被告甲○○固於原審及本院審理中坦承有於右開時、地受新加坡陳
    姓男子及香港彭姓男子之委託組裝仿冒之名牌手錶之事實不諱，惟辯稱「伊並無
    欺騙他人之意圖」云云，惟查右揭事實業經告訴人勞力士廠之指訴甚詳在卷，而
    被告甲○○於同一商品使用相同於他人註冊商標之圖樣，其顯有欺騙他人之意圖
    甚明，並有瑞士鐘錶同業公會台灣連絡處劉廷耀、勞氏中心有限公司台灣分公司
    高雄服務中心楊炎輝之調查筆錄及鑑定證明一紙附卷可稽，復有扣案如附表所示
    之仿冒手錶及組裝工具一組可資佐證。是本件事證明確，被告甲○○犯行洵堪認
    定。
二、按亞米茄公司、雷達公司、達格豪雅公司、佳得公司、百年靈公司、固喜歐固喜
    公司之商標係屬知名品牌，該商標係經我國經濟部中央標準局註冊登記，應受我
    國商標法之保護，被告甲○○意圖欺騙他人，於同一商品使用相同於他人註冊商
    標之圖樣，核被告甲○○所為，係犯商標法第六十二條第一款之罪。被告甲○○
    接受新加坡陳姓男子及香港彭姓男子之委託，仿冒上開公司手錶零、組件，組裝
    為成品及半成品，則被告甲○○與新加坡陳姓成年男子及香港彭姓成年男子間有
    犯意之聯絡，行為之分擔，均為共同正犯。被告先後多次犯行，時間緊接，所犯
    係構成要件相同之罪，顯係基於概括犯意為之，應依連續犯論，並加重其刑。又
    被告甲○○一行為同時侵害亞米茄公司、雷達公司、達格豪雅公司、佳得公司、
    百年靈公司、固喜歐固喜公司之權利，係一行為觸犯數罪名，屬想像競合，應從
    一重處斷。又被告前曾因類似之違反商標法行為，曾經本院於八十八年三月二十
    四日判處有期徒刑六月併科罰金二十萬元確定在案，並於八十八年五月十八日執
    行完畢，有台灣台南地方法院檢察署刑案資料查註紀錄表在卷可稽，其於五年之
    內再犯本件有期徒刑以上之罪，為累犯，應依法加重其刑，並遞加之。原審予以
    論罪科刑，並量處有期徒刑一年四月，固非無見。唯查：（一）被告甲○○接受
    新加坡陳姓男子及香港彭姓男子之委託，仿冒上開公司手錶零、組件，組裝為成
    品及半成品，則被告甲○○與新加坡陳姓成年男子及香港彭姓成年男子間有犯意
    之聯絡，行為之分擔，均為共同正犯，原審未論及共同正犯，即有未洽。（二）
    又被告甲○○一行為同時侵害亞米茄公司、雷達公司、達格豪雅公司、佳得公司
    、百年靈公司、固喜歐固喜公司之權利，係一行為觸犯數罪名，屬想像競合，原
    審亦未論及想像競合犯，顯亦有未洽。被告上訴意旨空言指摘原判決採證不當，
    雖不足採，惟原判決既有可議，自應由本院將原判決撤銷改判。爰審酌被告甲○
    ○不知悛改，顯見其右開仿製行為有鉅額利潤可圖，科以罰金（或得易科罰金）
    之刑已不足以遏止其再犯，及其仿冒多項國際知名品牌，數量與規模堪稱龐大，
    嚴重斲毀我國國際形象，惟其犯罪後態度良好，坦承犯行等情狀，量處如主文第
    二項所示之刑。扣案之如附表所示之物，應依商標法第六十四條之規定沒收；另
    組裝工具一組，為被告所有共同供犯罪所用之物，依刑法第三十八條第一項第二
    款宣告沒收。
據上論斷，應依刑事訴訟法第三百六十九條第一項前段、第三百六十四條、第二百九
十九條第一項前段，商標法第六十二條第一款、第六十四條，刑法第十一條前段，第
二十八條、第五十五條、五十六條、第四十七條、第三十八條第一項第二款，判決如
主文。
本案經檢察官楊治宇到庭執行職務。
中    華    民    國      八十九      年      三      月      八        日
                                  臺灣高等法院臺南分院刑事第六庭
                                      審判長法官  林    金    村
                                            法官  茆    臺    雲
                                            法官  顏    基    典
右正本證明與原本無異。
不得上訴。
                                      法院書記官  呂    嘉    文
中    華    民    國      八十九      年      三      月     九         日
附錄本判決論罪科刑法條：
商標法第六十二條第一款：
意圖欺騙他人，有左列情事之一者，處三年以下有期徒刑、拘役或科或併科新台幣二
十萬元以下罰金。
一  於同一商品或類似商品，使用相同或近似於他人註冊商標之圖樣者。


司法院資訊處製作；財團法人民間司法改革基金會備份。
